vi: Thiết kế dây kháng lực: Dạng vòng đeo tay/chân; Hình số 8; Dải dẹt; Vòng hông; Dạng vòng; Vòng nhỏ; Vòng kéo xà; Dây trợ lực kéo xà (Superband); Dây trị liệu; Dây ống có tay cầm; Khác
hu: Ellenállásszalag kialakítása: Mandzsetta; Nyolcas alakú; Lapos szalag; Csípőgyűrű; Hurok; Mini hurok; Húzódzkodó hurok; Mindenes (superband); Terápiás; Füles gumikötél; Egyéb
es: Diseño de la banda de resistencia: Banda tipo puño; En forma de 8; Tira plana; Banda circular para caderas; Bucle; Minibucle; Banda para dominadas; Superbanda; Para terapia; Tubo con asas; Otro
tr: Direnç bandı tasarımı: Manşet; 8 şekilli; Düz şerit; Kalça bandı; Halka; Mini halka; Barfiks bandı; Süper bant; Terapi; Tutacaklı tüp; Diğer
pt-BR: Resistência faixa design: Tornozeleira; Formato de 8; Faixa plana; Faixa para quadril; Circular; Minifaixa circular; Faixa para barra fixa; Superband; Terapêutica; Tubo com alças; Outro
bg-BG: Дизайн на ластика за съпротивление: Маншет; Осморка; Плоска лента; Лента за бедра; Примка; Мини примка; Примка за набиране; Супер ластик; За терапия; Тръбен ластик с дръжки; Други
ro-RO: Designul benzii de rezistență: Manșetă; În formă de 8; Bandă plată; Bandă circulară pentru șolduri; Buclă; Mini buclă; Buclă pentru tracțiuni; Superbandă; Terapie; Tub cu mânere; Altele
th: การออกแบบแถบต้านทาน: ปลอกรัด; เลข 8; เส้นแบน; วงแหวนรัดสะโพก; แบบห่วง; แบบห่วงขนาดเล็ก; ห่วงโหนบาร์; ซูเปอร์แบนด์; บำบัด; สายยางมีด้ามจับ; อื่นๆ
el: Τύπος λάστιχου αντίστασης: Μανσέτα; Σε σχήμα 8; Επίπεδη λωρίδα; Για γοφούς; Θηλιά (Loop); Μίνι θηλιά (Mini Loop); Θηλιά για έλξεις; Λάστιχο superband; Θεραπείας; Σωληνωτό με λαβές; Άλλο
ko: 저항 밴드 형태: 커프; 8자형; 플랫 스트립; 힙 서클; 루프; 미니 루프; 풀업 루프; 슈퍼밴드; 테라피; 핸들이 있는 튜브; 기타
fi: Vastusnauhan suunnittelu: Mansetti; 8-muoto; Litteä nauha; Lonkkarengas; Lenkki; Minilenkki; Leuanvetolenkki; Superband; Terapia; Putki kahvoilla; Muu
pl: Projekt taśmy oporowej: Mankiet; Ósemka; Płaska taśma; Opaska na biodra; Pętla; Minipętla; Pętla do podciągania; Taśma Superband; Rehabilitacyjna; Guma z uchwytami; Inne
nb: Motstandsbånddesign: Mansjett; Åttetallsformet; Flatt bånd; Hoftebånd; Løkke; Miniløkke; Pull-up-løkke; Superbånd; Terapi; Strikk med håndtak; Annet
ja: 抵抗バンドのデザイン: カフ; フィギュア8; フラットストリップ; ヒップサークル; ループ; ミニループ; プルアップループ; スーパーバンド; セラピー; ハンドル付きチューブ; その他
sv: Design av motståndsband: Manschett; Figur 8; Platt band; Höftband; Cirkelband; Mini-cirkelband; Pull-up-band; Superband; Terapi; Rör med handtag; Annat
lt-LT: Pasipriešinimo juostos dizainas: Manžetė; Aštuoniukės formos; Plokščia juosta; Klubų juosta; Kilpa; Mini kilpa; Prisitraukimų kilpa; Superjuosta; Terapinė; Vamzdelis su rankenomis; Kita
ru: Конструкция эспандерной ленты: Манжета; Восьмерка; Плоская лента; Лента для бедер; Петля; Мини-петля; Петля для подтягиваний; Суперлента; Терапевтическая лента; Трубчатый с ручками; Другое
sl-SI: Zasnova elastičnega traku za vadbo: Manšeta; V obliki osmice; Ploščat trak; Trak za boke; Zanka; Mini zanka; Zanka za dvigovanje na drogu; Super trak; Terapevtski trak; Cev z ročaji; Drugo
da: Modstandsbånds design: Manchet; 8-tal; Fladt bånd; Hoftebånd; Løkke; Miniløkke; Pullup-løkke; Superband; Terapi; Rørelastik med håndtag; Andet
cs: Provedení odporové gumy: Manžetový; Tvar osmičky; Plochý pás; Posilovací guma na boky; Smyčka; Mini smyčka; Smyčka na shyby; Superband; Rehabilitační; Trubková s držadly; Jiné
sk-SK: Dizajn odporového pásu: Manžeta; Osmička; Plochý pás; Kruh na boky; Slučka; Mini slučka; Slučka na zhyby; Posilňovacia guma; Terapeutická; Expandér s rukoväťami; Iné
fr: Forme de la bande de résistance: Manchette; Forme en 8; Bande plate; Bande pour hanches; Boucle; Mini boucle; Boucle de traction; Superbande; Thérapie; Tube avec poignées; Autre
pt-PT: Design da faixa de resistência: Punho; Em oito; Tira plana; Círculo para as ancas; Laço; Minilaço; Laço para elevações; Superbanda; Terapia; Tubo com pegas; Outro
zh-CN: 阻力带款式: 袖口式; 8 字形; 扁条; 提臀圈; 环形; 迷你环形; 引体向上阻力带; 超级阻力带; 康复用; 带手柄管式; 其他
nl: Weerstandsband ontwerp: Manchet; 8-vormig; Platte strip; Heupcirkel; Lus; Minilus; Pull-uplus; Superband; Therapie; Buis met handvatten; Overig
de: Design des Widerstandsbandes: Manschette; Achterform; Flaches Band; Hüftband; Schlaufe; Mini-Schlaufe; Klimmzug-Schlaufe; Superband; Therapie; Tube mit Griffen; Sonstiges
en: Resistance band design: Cuff; Figure-8; Flat Strip; Hip Circle; Loop; Mini Loop; Pull-Up Loop; Superband; Therapy; Tube With Handles; Other
it: Progettazione di fasce di resistenza: Fascia per caviglia; A forma di 8; Striscia piatta; Fascia per glutei; Anello; Mini anello; Anello per trazioni; Superband; Terapia; Tubo con maniglie; Altro
zh-TW: 阻力帶設計: 銬環式; 8 字型; 扁帶型; 翹臀圈; 環型; 迷你環型; 引體向上輔助帶; 超級阻力帶; 復健用; 附把手管帶; 其他
hr-HR: Dizajn trake otpora: Manšeta; Oblik osmice; Ravna traka; Traka za bedra; Petlja; Mini petlja; Petlja za zgibove; Super traka; Terapijska traka; Cijev s ručkama; Ostalo